# 3 个问题呀！

提问人：bestxulin 时间：2013-03-27 17:18:08
1 、兼并属于企业合并吗？吸收合并？ 2 、某子公司为母公司100%控股，那这子公司是不是《公司法》里的一人有限责任公司的概念？ 3 、如果母子公司的某些会计政策不一致，而受到某些客观因素的影响，又无法完全统一，比如说母公司投资性房地产采用公允价值法，而子公司采用成本法（子公司并未调整会计政策），那么合并时，是否需要就子公司的报表按公允价值法调账？还是在会计政策中说明？

回答人：chenyiwei
回复 bestxulin 的帖子
1 、“兼并”是法律概念，而“企业合并”是会计概念，两者可能有一定交叉，但属于不同的范畴。多数情况下兼并构成企业合并，但也存在不一致的情况，如兼并不构成“业务”的企业，或者母公司吸收合并子公司，在会计上都不属于企业合并。
2 、如果该子公司为公司制企业的，则应属于“一人有限责任公司（法人独资）”。 3 、编制合并报表时，应统一母子公司的会计政策，不切实可行的除外（但应当很少见）。如果确实不切实可行从而未统一双方会计政策的，则应在附注中充分披露这一事实和不切实可行的原因。